---
title: "Analyse des doublons dans les données Infogreffes"
output: html_notebook
---

- J'analyse les chiffres clés d'Infogreffes pour détecter les cas où deux informations contradictoires sont données pour une même période. 


```{r init, message=FALSE}
library("dplyr")
library("readr")
```

## Fichier 2015 

```{r, message=FALSE, warning=FALSE, comment=FALSE}
table_chiffrescles_2015 <- read_csv2(
  file = "data/chiffres-cles-2015.csv", 
  col_types = cols(siren = col_character())
  ) 
```


```{r}
table_chiffrescles_2015 %>% 
  distinct(siren) %>% 
  nrow()
```

```{r}
table_chiffrescles_2015 %>% 
  group_by(siren) %>% 
  filter(n() > 1) %>% 
  distinct(siren) %>% 
  nrow()
```

On a des informations en double pour 3 957 entreprises.

```{r}
table_chiffrescles_2015 %>%
  select(siren, 
         ca = ca_1, 
         resultat = resultat_1, 
         duree = duree_1, 
         date_cloture = date_de_cloture_exercice_1, 
         date_de_publication) %>% 
  distinct(siren, ca, resultat, date_cloture, .keep_all = TRUE) %>% 
  filter(is.na(ca) == FALSE) %>% 
  group_by(siren, date_cloture) %>% 
  filter(n() > 1) %>%
  arrange(siren, date_de_publication) 
```

Pour 8 entreprises, on a des valeurs différentes pour la même date de clôture.

```{r}
table_chiffrescles_2015 %>%
  select(siren, 
         ca = ca_1, 
         resultat = resultat_1, 
         duree = duree_1, 
         date_cloture = date_de_cloture_exercice_1, 
         date_de_publication) %>% 
  distinct(siren, ca, resultat, date_cloture, .keep_all = TRUE) %>% 
  filter(is.na(ca) == FALSE) %>% 
  group_by(siren, date_cloture, date_de_publication) %>% 
  filter(n() > 1) %>%
  arrange(siren) 
```

Si on fait l'hypothèse que les informations publiées à une date postérieure sont des corrections des premières, le problème des valeurs contradictoire est négligeable. 

## Fichier 2014, valeurs de 2012

Pour les valeurs de 2012, il faut utiliser les fichier des Chiffres clés de 2014. 

```{r, include=FALSE}
table_chiffrescles_2014 <- read_csv2(file = "data/chiffres-cles-2014.csv")
```

```{r}
table_chiffrescles_2014 %>% glimpse()
```

```{r}
table_greffes_2012 <- table_chiffrescles_2014 %>%
  select(
    siren, ca = ca_2012, 
    resultat = resultat_2012, 
    date_cloture = date_de_cloture1,  
    date_de_depot = date_de_depot1
  ) %>% 
  arrange(siren, date_cloture, date_de_depot)
```


```{r}
table_greffes_2012 %>%
  distinct(siren, ca, resultat, date_cloture, .keep_all = TRUE) %>% 
  filter(is.na(ca) == FALSE) %>%
  group_by(siren, date_cloture) %>% 
  filter(n() > 1)
```

```{r}
table_greffes_2012 %>%
  distinct(siren, ca, resultat, date_cloture, .keep_all = TRUE) %>% 
  filter(is.na(ca) == FALSE) %>%
  group_by(siren, date_cloture, date_de_depot) %>% 
  filter(n() > 1)
```

